【裁判字號】    99,消債抗,10
【裁判日期】    990520
【裁判案由】    清算事件
【裁判全文】
臺灣臺中地方法院民事裁定            99年度消債抗字第10號
抗  告  人  甲○○○○○○
上當事人聲請清算事件，抗告人對於民國99年1月29日本院99年
度消債清字第26號所為裁定提起抗告，本院裁定如下：
    主  文
抗告駁回
抗告費用新台幣壹仟元由抗告人負擔。
    理  由
一、抗告意旨略以：抗告人為有經濟復甦更生之機會，以誠實及
    信用之原則面對自己之債務，謀求更生方案，故抗告人願積
    極開源增加收入償還債務，並節流適當控制生活費用支出，
    以勉力履行義務。又抗告人於下班後前往父母親經營之攤販
    幫忙，父母亦願意每月資助抗告人新台幣（下同）3千元之
    款項，抗告人為表最大還款誠意，願將更生還款期數由6年
    拉長至8年，並每月還款1萬元，總還款金額合計96萬元，償
    還比例占總債務金額2,089,037元之45.95%。至抗告人未出
    席本件99年1月12日下午3時40分法院召開之債權人會議，係
    因抗告人工作緣故，即工作請假將扣當日薪資及該月全勤獎
    金，亦有工作不保之虞，且抗告人不知應如何向法院請假，
    致未能事先知會法院或當天出席債權人會議，請求鈞院給予
    抗告人更生之機會等語。
二、按「更生方案未依消費者債務清理條例第59條、第60條規定
    可決時，除有該條例第64條規定之情形外，法院應以裁定開
    始清算程序」、「法院開始清算程序之裁定，應載明其年、
    月、日、時，並即時發生效力。前項裁定，不得抗告」、「
    債務人之財產不敷清償清算程序之費用時，法院應裁定開始
    清算程序，並同時終止清算程序」，消費者債務清理條例第
    61條、第83條第1、2項、第85條第1項分別定有明文。
三、經查，本件抗告人聲請更生事件，經本院97年度消債更字第
    710號裁定自98年8月14日16時起開始更生程序，惟抗告人所
    提每月清償6,000元，為期6年，還款比例20.68%之更生方案
    ，未能依消費者債務清理條例第59條、第60條規定獲得債權
    人會議之可決，而經原法院裁定開始清算程序，該開始清算
    程序之裁定，依同條例第83條第2項規定不得抗告。又本件
    抗告人聲請更生時自承聲請更生前2年內收入包括：(1)95年
    度薪資所得共169,537元、(2)96年至97年6月薪資所得476,00
    0元，另聲請前2年必要支出每月27,500元（含扶養抗告人繼
    父、母每月各3,000元、通訊費每月500元、交通費每月1,00
    0元），而抗告人目前僅有1994年份廠牌FORD、車牌號碼555
    1-HS之自小客車1輛，有抗告人提出之財產及收入狀況說明
    書及財政部台灣省中區國稅局財產歸屬資料清單在卷可稽，
    依行政院所「固定資產耐用年數表」及「固定資產折舊率表
    」之規定，小客車之耐用年數為5年，依定率遞減法每年折
    舊千分之369，而上開自小客車已使用達15年，無太多殘值
    ，堪認債務人之財產不敷清償清算程序之費用，依消費者債
    務清理條例第85條第1項之規定，自應裁定開始清算程序，
    並同時終止清算程序。
四、綜上所述，本件抗告人就原審裁定開始清算程序部分依法不
    得抗告，而原審裁定同時終止清算程序，核無違誤，抗告意
    旨指摘原裁定不當，求予廢棄，為無理由，應予駁回。
五、據上論結，本件抗告為無理由，依消費者債務清理條例第15
    條、民事訴訟法第495條之1第1項、第449條第1項、第95條
    、第78條，裁定如主文。
中    華    民    國    99    年    5    月    20     日
                  民事第一庭    審判長法  官  張瑞蘭
                                      法  官  陳毓秀
                                      法  官  卓進仕
正本係照原本作成。
本裁定不得再抗告。
中    華    民    國    99    年    5    月    20     日
                                      書記官  董美惠

司法院資訊處製作；財團法人民間司法改革基金會備份。
